【裁判字號】    95,訴,200
【裁判日期】    950414
【裁判案由】    毒品危害防制條例
【裁判全文】
臺灣基隆地方法院刑事判決        95年度訴字第200號
公  訴  人  臺灣基隆地方法院檢察署檢察官
被      告  丙○○
上列被告因毒品危害防制條例案件，經檢察官提起公訴（95年度
毒偵字第479號），並經本院合議庭裁定由受命法官獨任進行簡
式審判程序，判決如下：
    主      文
丙○○連續施用第一級毒品，累犯，處有期徒刑玖月。
    事實及理由
一、本件犯罪事實應補充：「丙○○於民國93年8月31日有期徒
    刑執行完畢，於93年9月1日出監。其自95年1月12日下午2時
    許起至95年1月18日下午某時止（起訴書誤載為95年1月19日
    為警採尿前回溯24小時內之某時止，業據蒞庭檢察官當庭更
    正），約1天施用1次之頻率，以注射針筒注射皮下組織之方
    式，連續施用第一級毒品海洛因多次。」、證據應補充：「
    被告於本院準備程序及審判程序之自白。」、應適用之法條
    應補充：「被告持有第一級毒品海洛因係供施用，其持有之
    低度行為為施用之高度行為所吸收，不另論罪。」外，餘均
    引用如附件檢察官起訴書之記載。
二、據上論斷，應依刑事訴訟法第273條之1第1項、第284條之1
    、第299條第1項前段、第310條之2、第454條第2項，毒品危
    害防制條例第10條第1項、第23條第2項，刑法第11條前段、
    第56條、第47條，判決如主文。
本案經檢察官乙○○到庭執行職務。
中    華    民    國    95    年    4    月    14    日
                  刑事第三庭法  官    何怡穎
以上正本證明與原本無異。
對於本件判決如有不服，應於收受送達後10日內，向本院提出上
訴書狀，上訴於臺灣高等法院，並按他造當事人之人數附具繕本
。
中    華    民    國    95    年    4    月    14    日
                            書記官    李繼業
附錄本案論罪科刑法條：
毒品危害防制條例第十條第一項
施用第一級毒品者，處六月以上五年以下有期徒刑。
附件：
臺灣基隆地方法院檢察署檢察官起訴書
                                     95年度毒偵字第479號
    被      告  丙○○  男  25歲（民國○○年○○月○○日生）
                        籍設臺北縣萬里鄉○○○街70號4樓
                        國民身分證統一編號：Ｚ000000000號
上列被告因違反毒品危害防制條例案件，業經偵查終結，認應提
起公訴，茲敘述犯罪事實、證據並所犯法條如下：
        犯罪事實
一、丙○○前因施用毒品案件，經2 次裁定送觀察、勒戒後，均
     認無繼續施用毒品之傾向，先後由本署檢察官於民國88年10
     月26日、92年3月28日以88年度毒偵字第627號及91年度毒偵
     字第1160號為不起訴處分確定。復因施用第一、二級毒品案
     件，經送強制戒治（於93年1月9日因法律修正報結），由本
     署檢察官以92 年度毒偵字第679號提起公訴，經臺灣基隆地
     方法院以92 年度訴字第432判處有期徒刑10月確定，甫於93
     年9月1日縮刑期滿執行完畢。詎其仍未戒除毒癮，復基於施
     用第一級毒品海洛因之概括犯意，自95年1月12日下午2時起
     至同年月19日為警採尿前回溯24小時內之某時止，在其位於
     臺北縣萬里鄉○○○街70號4 樓之住處或不詳處所，連續施
     用毒品海洛因多次，迄於95年1月19日下午2時30分許，在上
     開住處，為警因執行搜索勤務而查獲，經警採其尿液送驗後
     ，始查悉上情。
二、案經臺北縣政府警察局金山分局報告偵辦。
         證據並所犯法條
一、訊據被告丙○○固坦承有施用毒品海洛因之犯行，惟辯稱：
     伊最後1次施用毒品海洛因係於95年1月12日下午2 時許云云
     。惟查，被告為警查獲採集其之尿經送驗結果，係呈鴉片類
     之陽性反應，此有臺北縣政府警察局金山分局毒品危害防制
     條例被移送姓名及代碼對照表及台灣檢驗科技股份有限公司
     出具之濫用藥物尿液檢驗報告各1 份附卷可稽，被告上開所
     辯顯不足採。此外，並有不起訴處分書、起訴書及刑案資料
     查註紀錄表在卷足憑，則被告犯嫌堪以認定。
二、核被告所為，係犯毒品危害防制條例第10條第1 項之施用第
     一級毒品罪嫌。被告先後多次施用毒品之行為時間緊接，且
     犯罪構成要件相同，顯係基於概括犯意反覆為之，請依連續
     犯規定論處。被告曾受有期徒刑之執行完畢（有本署刑案資
     料查註紀錄表可參）後，5 年內再犯本件有期徒刑以上之罪
     ，為累犯，請依刑法第47條規定加重其刑。
三、依毒品危害防制條例第23條第2項、刑事訴訟法第251條第 1
     項提起公訴。
    此  致
臺灣基隆地方法院
中    華    民    國    95    年    3     月    9     日
                              檢察官  甲  ○  ○
本件正本證明與原本無異
中    華    民    國    95    年    3     月    14    日
                              書記官  林  宜  佳
附錄所犯法條：
毒品危害防制條例第10條第1項
    施用第一級毒品者，處 6 月以上 5 年以下有期徒刑。


司法院資訊處製作；財團法人民間司法改革基金會備份。
